【裁判字號】    99,交聲,325
【裁判日期】    990408
【裁判案由】    聲明異議
【裁判全文】
臺灣高雄地方法院交通事件裁定         99年度交聲字第325號
原處分機關  交通部公路總局高雄區監理所
代  表  人  劉育麟
異  議  人
即受處分人  甲○○
上列異議人因違反道路交通管理處罰條例案件，對於交通部公路
總局高雄區監理所如附表所示之裁決聲明異議，本院裁定如下：
    主  文
異議駁回。
    理  由
一、聲明異議意旨略以：異議人甲○○並未收到如附表所示3 件
    交通違規之罰單，以致罰鍰加倍，為此聲明異議，請求減少
    罰鍰等語。
二、按汽車駕駛人，行車速度，超過規定之最高時速，或低於規
    定之最低時速，除有第43條第1 項第2 款情形外，處新臺幣
    1,200 元以上2,400 元以下罰鍰；又汽車駕駛人有第40條之
    情形者，除依原條款處罰鍰外，並各記違規點數1 點，道路
    交通管理處罰條例第40條、第63條第1 項第1 款分別定有明
    文。又同條例所定罰鍰之處罰，受處罰人接獲違反道路交通
    管理事件通知單（俗稱罰單，下稱舉發通知單）後，不依通
    知所定期限前往指定處所聽候裁決，且未依規定期限繳納罰
    鍰結案或向處罰機關陳述意見者，處罰機關得逕行裁決之，
    道路交通管理處罰條例第9 條第1 項亦規定明確。次按處理
    違反道路交通管理事件，有關文書送達之程序，依行政程序
    法之規定，違反道路交通管理事件統一裁罰基準及處理細則
    第5 條規定甚明。又送達，於應受送達人之住居所、事務所
    或營業所為之；於應受送達處所不獲會晤應受送達人時，得
    將文書付與有辨別事理能力之同居人、受雇人或應送達處所
    之接收郵件人員；應受送達人或其同居人、受雇人、接收郵
    件人員無正當理由拒絕收領文書時，得將文書留置於應送達
    處所，以為送達；送達不能依上開方式為之者，得將文書寄
    存送達地之地方自治或警察機關，並作送達通知書兩份，一
    份黏貼於應受送達人住居所、事務所、營業所或其就業處所
    門首，另一份交由鄰居轉交或置於該送達處所信箱或其他適
    當位置，以為送達；前項情形，由郵政機關為送達者，得將
    文書寄存於送達地之郵政機關，行政程序法第72條第1 項前
    段、第73條第1 項、第3 項、第74條第1 項、第2 項分別定
    有明文。
三、查本件異議人即受處分人甲○○（下稱異議人）確有駕駛車
    號6M-6729 號自小客車，於附表所示之時間、地點超速行駛
    （超過規定之最高時速20公里以上40公里以下）之違規事實
    ，分別經拍照存證，有各該採證照片附卷可稽（見本院99年
    度交聲字第325 號卷第18、13、11頁），自堪信為真實。又
    異議人自民國95年8 月30日起，即設籍在高雄縣梓官鄉○○
    村○○路4 號，且上開車號6M-6729 號自小客車之車藉地址
    ，亦登記同上地址，迄未變更等情，業經本院查詢其戶籍、
    車藉登記資料確認無誤（同上卷第20、21頁）。而如附表所
    示之舉發通知單及採證照片，分別經舉發機關於98年9 月14
    日、98年7 月24日、98年8 月3 日，均以掛號郵寄至異議人
    上開戶藉（車藉）地址，因未會晤異議人，復無其他同居人
    、受僱人或接收郵件人員收領文書，乃依行政程序法第74條
    第2 項之規定，寄存於送達地之郵政機關即蚵寮郵局等情，
    有送達證書3 份在卷可查（同上卷第18、12、10頁），形式
    上已足以證明如附表所示之舉發通知單均已合法送達，於法
    律上已生送達之效力，至於異議人是否前往上開郵局領取，
    並不影響各該舉發通知單已合法送達之效力。上開3 件舉發
    通知單既經合法送達，而異議人均未於舉發通知單所定應到
    案日期前，至指定處所聽候裁決，亦未於應到案日期前繳納
    罰鍰結案，或向處罰機關陳述意見，原處分機關自得依道路
    交通管理處罰條例第9 條第1 項之規定，逕行裁決。
四、從而，原處分機關就如附表所示之違規事實，依道路交通管
    理處罰條例第40條、第63條第1 項第1 款之規定，分別裁處
    如附表所示之罰鍰，經核均無違誤，裁量俱屬適當，應予維
    持。異議人以未收受舉發通知單為由，聲明異議，請求減少
    罰鍰金額，為無理由，均應駁回。
五、依道路交通管理處罰條例第87條第2 項、道路交通案件處理
    辦法第19條，裁定如主文。
中    華    民    國    99    年    4     月    8     日
                    交通法庭    法  官  林柏壽
以上正本係照原本作成。
如不服本裁定應於送達後5 日內向本院提出抗告狀。
中    華    民    國    99    年    4     月    8     日
                                書記官  洪嘉慧
附表：
┌─┬───┬───────┬─────┬─────┬────┬─────┬─────┐
│  │      │   裁決日期   │ 違規時間 │          │        │          │舉發通知單│
│編│本院繫│  民國年月日  │年月日時分│ 違規事實 │違反法條│ 處罰主文 │之送達方式│
│號│屬案號├───────┼─────┤          │        │          ├─────┤
│  │      │   裁決案號   │ 違規地點 │          │        │          │ 送達日期 │
│  │      │              ├─────┤          │        │          │          │
│  │      │              │應到案日期│          │        │          │          │
├─┼───┼───────┼─────┼─────┼────┼─────┼─────┤
│1 │99年度│   99.02.03   │ 98.08.27 │汽車駕駛人│道路交通│罰鍰新臺幣│ 寄存送達 │
│  │交聲字│              │  14：09  │行車速度，│管理處罰│2,400 元，│ 蚵寮郵局 │
│  │325 號├───────┼─────┤超過規定之│條例第40│記違規點數├─────┤
│  │      │高監自裁字第裁│高楠公路  │最高時速20│條、第63│1 點。    │ 98.09.14 │
│  │      │80-BF0000000號│1200號北上│公里以上40│條第1 項│          │          │
│  │      │              │300公尺   │公里以下。│第1 款。│          │          │
│  │      │              ├─────┤          │        │          │          │
│  │      │              │98.10.12前│          │        │          │          │
├─┼───┼───────┼─────┼─────┼────┼─────┼─────┤
│2 │99年度│   98.12.17   │ 98.06.26 │汽車駕駛人│道路交通│罰鍰新臺幣│ 寄存送達 │
│  │交聲字│              │  05：04  │行車速度，│管理處罰│2,400 元，│ 蚵寮郵局 │
│  │326 號├───────┼─────┤超過規定之│條例第40│記違規點數├─────┤
│  │      │高監自裁字第裁│濱南路海口│最高時速20│條、第63│1 點。    │ 98.07.24 │
│  │      │80-SK0000000號│宮前近濱海│公里以上40│條第1 項│          │          │
│  │      │              │路橋往南  │公里以下。│第1 款。│          │          │
│  │      │              ├─────┤          │        │          │          │
│  │      │              │98.08.20前│          │        │          │          │
├─┼───┼───────┼─────┼─────┼────┼─────┼─────┤
│3 │99年度│   98.12.17   │ 98.07.06 │汽車駕駛人│道路交通│罰鍰新臺幣│ 寄存送達 │
│  │交聲字│              │  10：09  │行車速度，│管理處罰│2,400 元，│ 蚵寮郵局 │
│  │327 號├───────┼─────┤超過規定之│條例第40│記違規點數├─────┤
│  │      │高監自裁字第裁│濱南路海口│最高時速20│條、第63│1 點。    │ 98.08.03 │
│  │      │80-SK0000000號│宮前近濱海│公里以上40│條第1 項│          │          │
│  │      │              │路橋往南  │公里以下。│第1 款。│          │          │
│  │      │              ├─────┤          │        │          │          │
│  │      │              │98.08.26前│          │        │          │          │
└─┴───┴───────┴─────┴─────┴────┴─────┴─────┘

司法院資訊處製作；財團法人民間司法改革基金會備份。
